【裁判字號】    94,上訴,4008
【裁判日期】    950316
【裁判案由】    毒品危害防制條例
【裁判全文】
臺灣高等法院刑事判決                94年度上訴字第4008號
上  訴  人
即  被  告  甲○○
上列上訴人因毒品危害防制條例案件，不服臺灣宜蘭地方法院94
年度訴緝字第8號，中華民國94年10月31日第一審判決（起訴案
號：臺灣宜蘭地方法院檢察署93年度毒偵字第1312號），提起上
訴，本院判決如下：
    主      文
上訴駁回。
    事實及理由
一、本案經本院審理結果，認第一審判決適用毒品危害防制條例
    第10條第1項、刑法第11條前段、第47條判處被告甲○○施
    用第一級毒品，累犯，處有期徒刑1年，經核認事用法，俱
    無違誤，量刑亦甚妥適，應予維持，並引用第一審判決書記
    載之事實、證據及理由（如附件）。
二、駁回上訴之理由：
  (一)被告上訴意旨及於原審審理時均辯稱：伊於民國93年9月9日
    17時是同時施用第一、二級毒品海洛因及安非他命，然後於
    同年月10日為警查獲，而施用第二級毒品安非他命的部分，
    已經原審法院93年度易緝字第17號判決有期徒刑10月確定，
    且執行完畢了，因伊是將二種毒品同時摻在一起施用，在法
    律上是一罪關係，認為本案應為該案判決效力所及云云。惟
    查：被告此一辯解並不足採，已經原審於理由中詳細敘明（
    詳見附件原審判決第2-4頁理由），被告於所涉犯較輕之施
    用第二級毒品罪刑即原審法院93年度易緝字第17號案件判決
    確定後，始冀圖卸免刑責，忽於本案原審審理時為上開辯解
    ，且執此上訴本院，顯不足採信。
  (二)被告於本院審理時又辯稱伊長期有施用第一級毒品的惡習，
    於93年2月6日亦在台中為警查獲，檢察官在原審時有併案，
    伊就是一直在用海洛因，因為伊不懂法律，才對原審法官說
    93年2月6日被查獲後到93年9月9日下午為止都沒有再用，認
    為原審應該就併案的部分一起判進來，伊不要再被判一次云
    云。經查：被告於93年2月6日17時10分許，又在台中市南屯
    區○○○街11號A棟3樓之19套房內，持有第一級毒品海洛因
    14包（毛重共計53.8公克）遭警查獲，檢察官於原審審理時
    因認被告此部分涉犯之持有第一級毒品罪嫌，與起訴論罪之
    施用第一級毒品罪間有連續犯及階段行為之關係，屬於裁判
    上一罪，移送原審併案審理（即臺灣臺中地方法院檢察署94
    年度偵字2268號）。惟本院參酌被告自93年2月6日起至93年
    9月8日止，期間未有其他因施用或持有第一級毒品海洛因犯
    行而遭起訴或審判之情形，有本院被告前案紀錄表一份在卷
    可稽，且為被告所是認，及被告於原審審理時亦明確承稱「
    我從93年2月6日起至93年9月8日止，並無施用海洛因之行為
    ，因為要施用的海洛因都在93年2月6日被查扣了，被查扣後
    ，我很害怕就沒有再施用，一直到93年9月9日才又在台中市
    施用1次海洛因。」等語（見原審94年10月12日審判筆錄）
    ，被告於前後二次被查獲之間，並無施用或持有第一級毒品
    海洛因之行為無誤，而被告前後二次行為時間已相隔7月之
    久，被告被訴於93年9月9日17時施用第一級毒品海洛因犯行
    ，係另行起意，與併案審理之93年2月6日持有海洛因毒品之
    犯行間，並無連續犯及階段行為之裁判上一罪或實質上一罪
    關係，無從併為審理，應由原審將併辦部分退回檢察官另為
    適法之處理。被告於原審判決後，本院審理時再空言辯稱從
    93年2月6日起其實一直都在吸海洛因，因不懂法律才這樣講
    云云，前後供詞反覆不一，顯係卸責之詞，自不足採。
三、綜上，被告上訴意旨猶執前詞，任意指摘原判決不當，為無
    理由，應予駁回。
據上論斷，應依刑事訴訟法第373條、第368條，判決如主文。
本案經檢察官賴俊雄到庭執行職務。
中    華    民    國    95    年    3    月    16     日
                  刑事第十七庭  審判長法  官  陳貽男
                                      法  官  許仕楓
                                      法  官  孫惠琳
以上正本證明與原本無異。
如不服本判決，應於收受送達後十日內向本院提出上訴書狀，其
未敘述上訴之理由者並得於提起上訴後十日內向本院補提理由書
（均須按他造當事人之人數附繕本）。
                                      書記官  魏汝萍
中    華    民    國    95    年    3    月    16     日
附錄：本案論罪科刑法條全文
毒品危害防制條例第10條第1項
施用第一級毒品者，處 6 月以上 5 年以下有期徒刑。


司法院資訊處製作；財團法人民間司法改革基金會備份。
